# 关于研发准备金制度的具体处理

提问人：蒋桔 时间：2015-08-17 15:25:28
“粤府 1 号文”建议企业建立研发准备金制度。但是我看了一下准则，发现准则里面并没有具体写研发准备金应该如何处理。 所以想问一下，研发准备金如何计提？是直接计提还是用税后利润计提？计提了之后是直接计入费用还是计入开发支出？实际发生研发费用时如何冲减准备金？以及如果是税前计提的话，计提的准备金是否要进行纳税调整？

回答人：chenyiwei
研发准备金可以从财务管理的角度建立，即根据下一年度的研发进度计划和相应的资金需求，预留出足够的现金，保证研发顺利进行。 但是，从会计角度，不可以从当期成本、费用中计提研发准备金，因为对应的支出尚未发生，尚不构成企业的现时义务，如果计提则实质上形成了对未来支出的准备，是违反会计基本原则的。另外，不建议将专项储备的核算方法推广到研发准备金。因此研发准备金更多是财务管理概念，一般不应在报表中体现。